# Verb inflection for Mansi

## Copula

## Stems ending in C

**LEXICON V_U** 

**LEXICON V_A** 

* **LEXICON V11_MUTUAL** 
	* **LEXICON V11_MUTUAL-IND**  
	* **LEXICON V11_MUTUAL-COND** 
	* **LEXICON V11_MUTUAL-IMPRT**  
	* **LEXICON V11_MUTUAL_PASS_PRS**  

**LEXICON V11_MUTUAL_PASS_PRT** contains all forms
**LEXICON V11_MUTUAL_PASS_PRT** contains all forms

* * *

<small>This (part of) documentation was generated from [src/fst/affixes/verbs.lexc](https://github.com/giellalt/lang-mns/blob/main/src/fst/affixes/verbs.lexc)</small>

---

